# 附回购的股权购买行为如何确认

提问人：duanxiaoxu31 时间：2018-02-12 16:21:55
请教版主：购买某合伙企业的有限合伙人持有的基金份额，约定有限合伙人可以在价款支付两年内行使回购权，以加成9%的资金成本回购，该股权购买行为如何确认？个人认为在有限合伙人行使回购权之前，购买方具有控制，主要的风险和报酬都由购买方所有；
行使回购权该项目结束；不行使回购权，主要风险和报酬还是由购买方所有，列入长期股权投资核算较为合适，对方的股权回购权如何确认，请教版主 还是可供出售金融资产更合适？

回答人：chenyiwei
1 、回购的主动权在本企业（收购方）还是出售方（原LP）？本企业有无权利要求对方必须回购？ 2 、该合伙份额是优先级还是劣后级？如果是优先级，其在合伙协议中约定的预期收益率为多少？如果是劣后级，则预计 2 年后约定回购价格显著高于其公允价值的可能性多大？ 3 、该LP能否对该有限合伙企业具有控制、共同控制或重大影响？ 4 、在持有合伙份额期间，该合伙企业的分红是否归本企业所有？